# 非货币性资产交换准则中公允价值的顺序

提问人：安好 时间：2021-03-09 10:26:00
请教陈版，新非货币性资产交换准则中，换入资产入账该采用换出资产还是换入资产的公允价值，实务中有没有一个参考的顺序？谢谢

回答人：chenyiwei
在非货币性资产交换交易中，根据准则第八条规定，以公允价值为基础计量的非货币性资产交换，对于换入资产，应当以换出资产的公允价值和应支付的相关税费作为换入资产的成本进行初始计量；有确凿证据表明换入资产的公允价值更加可靠的，对于换入资产，应当以换入资产的公允价值和应支付的相关税费作为换入资产的初始计量金额。